【裁判字號】    99,消債清,74
【裁判日期】    990617
【裁判案由】    清算
【裁判全文】
臺灣桃園地方法院民事裁定            99年度消債清字第74號
聲  請  人
即  債務人  甲○○
上列當事人聲請消費者債務清理事件，本院裁定如下：
    主  文
債務人甲○○自中華民國九十九年六月二十一日下午五時起開始
清算程序。
命司法事務官進行本件清算程序。
    理  由
一、按更生方案未依消費者債務清理條例第59條、第60條規定可
    決時，除有該條例第64條規定之情形外，法院應以裁定開始
    清算程序，消費者債務清理條例第61條定有明文。又法院開
    始清算程序之裁定，應載明其年、月、日、時，並即時發生
    效力；法院裁定開始更生或清算程序後，得命司法事務官進
    行更生或清算程序；必要時，得選任律師、會計師或其他適
    當之自然人或法人一人為監督人或管理人，復為同條例第83
    條第1 項、第16條第1 項所明文規定。
二、經查，本件債務人聲請更生，前雖經本院裁定開始更生程序
    在案，惟債務人所提之更生方案，卻未能依消費者債務清理
    條例第60條之規定獲得視為債權人會議之可決，有債權人所
    提出之民事陳報狀附卷可稽（參見本院98年度司執消債更字
    第153 號卷第90至96頁；另按本件更生程序並未召開債權人
    會議，故無依同條例第59條規定為債權人會議之可決）。又
    債務人於更生方案中雖記載其每月薪資收入為新臺幣（下同
    ）28,000元（參見同上卷第72頁）；惟觀諸債務人之97年度
    稅務電子閘門所得調件明細表所載（參見同上卷第99、100
    頁），其全年收入為372,834 元，故每月平均收入應為31,0
    70元（計算式：372,834 12＝31,070，小數點以下四捨五
    入），參以債務人所提出之薪資通知單亦顯示其每月薪資約
    為30,000元上下，且此數額尚不含年終獎金在內（參見本院
    卷第119 至122 頁），足見債務人之每月平均薪資收入應以
    30,000元列載較為合理。再參諸前揭更生方案中關於履行期
    間必要支出狀況之記載（參見同上卷第72頁），債務人所提
    列之每月必要支出費用，倘不包含本件清償在內為22,000元
    （包含房貸11,500元及生活費暨扶養費10,500元），其中債
    務人個人生活費與其扶養父親費用合計10,500元，雖與行政
    院主計處所公告之98年度臺灣省平均每人每月之最低生活費
    9,829 元相距不遠，然其所列房貸11,500元卻較桃園縣目前
    租屋市價水準為高，而安居不以居住於自有住宅為必要，租
    屋居住亦屬目前社會上眾多暫無力或不願購屋者之安居方式
    ，是債務人主張上開必要支出費用之數額即難逕認可採，而
    堪認有浮報之嫌；復本件債務人為民國58年12月12日出生，
    可工作年限尚有24年，然以其更生方案所列每月清償6,000
    元、分8 年清償、總清償比例53.84 ％（參見同上卷第71頁
    ），其負擔之還款成數顯然過低，對全體無擔保債權人亦難
    認為公允，是本件尚不符合消費者債務清理條例第64條所定
    得由法院逕以裁定認可更生方案之要件。從而，依首揭規定
    ，應裁定開始清算程序，並命司法事務官進行本件清算程序
    ，爰裁定如主文。
中    華    民    國    99    年    6     月    17    日
                  民事第一庭  法  官  陳振嘉
正本係照原本作成。
本件不得抗告。
中    華    民    國    99    年    6     月    17    日
                              書記官  谷貞豫

司法院資訊處製作；財團法人民間司法改革基金會備份。
